臺灣新北地方法院刑事判決
111年度審簡上字第26號
上  訴  人  
即  被  告  陳鼎協



                
上列上訴人即被告因竊盜案件，不服本院中華民國111年2月21日
111年度審簡字第96號第一審刑事簡易判決(起訴案號：110年度
偵緝字第2203號、第2204號、第2205號)，提起上訴，本院管轄
之第二審合議庭判決如下：
    主  文
上訴駁回。
    事  實
一、陳鼎協基於意圖為自己不法所有之犯意，分別為下列之行為
    ：
  ㈠於民國109年10月24日0時許，騎乘車牌號碼000-000號普通重
    型機車，行經新北市○○區○○○道0段000號旁工地內，見四下
    無人，輸入密碼鎖進入該工地，並持在附近地上撿拾客觀具
    危險性而足供兇器使用之鐵鎚1把，破壞該工地地下室工寮
    之門鎖，竊取郭瑾膛所管領放置於工地工寮之廢銅線2包（
    價值約新臺幣《下同》5,000元），得手後騎乘上揭機車離去
    ，嗣經郭瑾膛發現遭竊，調閱工地監視器畫面，報警處理，
    始悉上情。
  ㈡於109年11月14日4時16分許(起訴書誤為4時36分許，應予更
    正），騎乘車牌號碼000-000號普通重型機車，行經新北市○
    ○區○○路0段0號工地前，見四下無人，自該工地大門下方潛
    越入內後，徒手竊取詹欽智所管領放置於工地內之14平方電
    線1綑、1.6耐熱線2綑、2.0電線4綑、5.5平方線3綑（價值
    共計2萬5,000元），得手後騎乘上揭機車離去，嗣經詹欽智
    發現遭竊，調閱工地監視器畫面，報警處理，始悉上情。
　㈢於110年1月9日凌晨2時30分許，騎乘車牌號碼000-000號普通
    重型機車，行經新北市○○區○○○段000地號之建築工地前，見
    四下無人，竟意圖為自己不法之所有，基於加重竊盜之犯意
    ，翻越工地圍牆入內後，徒手竊取賴峙岑所管領放置於工地
    1樓工作料間之14平方電纜線35公尺1綑、2.0電線6綑（起訴
    書誤為5綑，應予更正）、1.2電線2綑（價值共計1萬1,856
    元，起訴書誤為1萬1,203元，應予更正）〈其中2.0電線6綑
    、1.2電線1綑已發還賴峙岑〉，得手後騎乘上揭機車離去，
    嗣經賴峙岑發現遭竊，調閱工地監視器畫面，報警處理，始
    悉上情。
二、案經郭瑾膛訴由新北市政府警察局新莊分局、詹欽智及賴峙
    岑訴由新北市政府警察局三重分局報告臺灣新北地方檢察署
    檢察官偵查起訴。
    理  由
一、證據能力部分：
  ㈠按被告以外之人於審判外之言詞或書面陳述，除法律有規定
    者外，不得作為證據；又被告以外之人於審判外之陳述，雖
    不符同法第159條之1至第159條之4之規定，而經當事人於審
    判程序同意作為證據，法院審酌該言詞陳述或書面陳述作成
    時之情況，認為適當者，亦得為證據；而當事人、代理人或
    辯護人於法院調查證據時，知有第159條第1項不得為證據之
    情形，而未於言詞辯論終結前聲明異議者，視為有前項之同
    意，刑事訴訟法第159條第1項、第159條之5分別定有明文。
    查本判決所引用被告以外之人於審判外所為陳述，雖均屬傳
    聞證據，然本件當事人對於本判決下列所引用之供述證據，
    於本院準備程序中表示同意有證據能力，且迄至言詞辯論終
    結前亦未聲明異議，本院審酌該等具有傳聞證據性質之證據
    製作時之情況，尚無違法不當及證明力明顯過低之瑕疵，應
    無不宜作為證據之情事，認以之作為本案之證據，應屬適當
    ，依刑事訴訟法第159條之5之規定，認該等證據資料均有證
    據能力。
  ㈡至於本判決所引用之非供述證據部分，與本案待證事實均有
    關連性，亦無證據證明係實施刑事訴訟程序之公務員以不法
    方式所取得，依刑事訴訟法第158條之4之反面解釋，當有證
    據能力，復於本院審理時，提示並告以要旨，使當事人充分
    表示自得為證據使用。
二、認定事實所憑的證據及理由：
    上開犯罪事實，業據被告陳鼎協於警詢、偵查及原審準備程
    序時坦承不諱，核與證人即告訴人郭瑾膛、詹欽智、賴峙岑
　　於警詢中證述之情節大致相符（110年度偵字第17265號偵查
    卷〈下稱第17265號偵卷〉第5頁至第7頁、第9頁、第10頁、11
    0年度偵字第19141號偵卷〈下稱第19141號偵卷〉第5頁至第7
    頁、第9頁、第10頁）、110年度偵字第14221號偵查卷〈下稱
    第14221號偵卷〉第5頁至第9頁、第11頁至第14頁、110年度
    偵緝字第2203號偵查卷〈下稱第2203號偵卷〉第39頁、第41頁
    、110年度審易字第1885號〈下稱原審卷〉第91頁），此外被
    告上開3次犯行，並有監視器錄影畫面翻拍照片6張、監視器
    錄影光碟1片（即事實一之㈠）、監視器光碟1片、監視器畫
    面翻拍照片16張（即事實一之㈡）、監視器光碟1片、監視器
    畫面翻拍照片15張、現場照片4張（即事實一之㈢）、車號00
    0-000號車輛詳細資料報表、新北市政府警察局三重分局三
    重派出所受理刑事案件報案三聯單、新北市政府警察局三重
    分局扣押筆錄、扣押物品目錄表、贓物認領保管單各1份、
    扣案電纜線照片1張在卷可資佐證（第17265號偵卷第11頁至
    第17頁、第19141號偵卷第17頁至第35頁、第14221號偵卷第
    15頁至第24頁、原審卷第117頁至第127頁）。足認被告上開
    任意性自白，皆核與事實相符，堪以採信，本案事證明確，
    被告上開犯行均堪認定。　　
三、對於被告辯解本院之判斷：
  ㈠被告上訴理由：就檢察官起訴書中犯罪事實一之㈠部分，我行
    竊時並沒有拿鐵槌云云。
　㈡本院之判斷：
　　⒈被告供述部分：
　　  ⑴109年10月30 日（即109年10月24日行竊後6日）警詢   
       筆錄中，警員以「你竊取上述物品時有無使用工具？   
       使用何種工具？」詢問被告，而被告答稱：「有用鐵   
       槌敲地下室上鎖的門。鐵槌」，再經警員以「你如何   
       進入有上鎖之工地大門及地下室工寮」詢問被告，而   
       被告答稱：「大門是輸入密碼進去。工寮鎖頭有破壞」
　　    等語（第17265號偵卷第6頁）。
　　  ⑵110年7月28日（被告於偵查中經通緝到案）偵查中經   
       檢察官訊問以「這三個時間點（即起訴書犯罪事實中   
       之一之㈠至㈢）的竊盜行為你都認罪？」，而答稱：     
    「是」，檢察官又再問「是否拿鐵槌？（即犯罪事實中    
      一之㈠部分），被告起初答稱：「好像有」，之後又     
     改稱「太久我忘記了。我是空手進去的」（第2203 號
　　    偵卷第41頁）。
　　  ⑶111年1月18日原審準備程序時，經原審法官以「對於   
       檢察官所陳述之起訴事實是否認罪？若否認，請陳述   
       關於本件之答辯要旨」，訊問被告，而被告供稱：「我
        承認檢察官起訴的犯罪事實。我敲工寮門鎖的鐵槌不  
        是我帶去的，應該是在附近撿的，不是我的。」（原  
        審卷第91頁）。
　　  ⑷基上，倘果如被告於上訴時辯稱：109年10月24日當時  
        並未持鐵槌破壞工地門鎖而行竊，何以於行竊之後未  
        久即第6日（109年10月30日）於警詢筆錄中坦承行竊  
        當時有用鐵槌敲打地下室門鎖，且將工寮鎖頭破壞，  
        甚至於原審準備程序時更稱敲工寮鎖頭的鐵槌並非是  
        被告帶去的，而是在附近撿到的等語。
　　⒉告訴人之指訴：
　　  109年10月24日（即被告行竊之日）告訴人郭瑾膛於警詢
      筆錄中指稱：「因為我所負責的工地於109年10月24日7時
      30分許，我發現放置在新北大道七段397號旁工地內的廢
      銅線被偷，故至派出所報案……大門及工地內地下室工寮皆
      有鎖頭，都是用密碼鎖管制，嫌犯輸入密碼進入大門，但
      工地地下室工寮的鎖頭則用破壞的…地下室一樓工寮的監
      視器跟門鎖遭破壞等語」（第17265號偵卷第9頁、第10頁
      ）。    　　　
　　⒊綜上所述，依上開被告供述行竊當時之情節，與告訴人  
      所稱其管理之工地工寮被破壞遭竊之結果相符，此足證 
      被告之供述並非子虛，故被告上開所辯各節，要屬飾卸之
      詞，顯不可採。是被告攜帶兇器毀壞安全設備竊盜之犯行
      事證明確，犯行洵堪認定。   
四、論罪科刑理由：
  ㈠按刑法第321條第1項第3 款之攜帶兇器竊盜罪，係以行為人
　　攜帶兇器竊盜為其加重條件，此所謂兇器，其種類並無限制
　　，凡客觀上足對人之生命、身體、安全構成威脅，具有危險
　　性之兇器均屬之，且祇須行竊時攜帶此種具有危險性之兇器
　　為已足，並不以攜帶之初有行兇之意圖為必要（最高法院79
　　年台上字第5253號判例要旨參照）。查：被告於本件行為時
　　攜帶之鐵槌1 支，為金屬製品，質硬而厚重，被告用之敲打
　　門鎖，足認上開鐵槌在客觀上足以危害他人之生命、身體及
　　安全，揆諸上開判例要旨，自屬兇器無訛。
　㈡核被告上開事實欄一、㈠所為，係犯刑法第321條第1項第2、3
    款之攜帶兇器毀壞安全設備竊盜罪；事實欄一、㈡、㈢所為，
    分別係犯刑法第321條第1項第2款之踰越門窗、牆垣竊盜罪
    。
  ㈢被告所犯上開3次加重竊盜犯行，係犯意各別，行為互殊，應
    予分論併罰。　　
五、上訴駁回理由：　　　
　　原審以被告犯加重竊盜3罪事證明確，適用刑法第321條第1
    項第2款、第3款、41條第1項前段、第8項、第51條第5款、
    第38條之1第1項前段、第3項，刑法施行法第1條之1第1項等
    規定，審酌被告為圖一己私利，竊取工地財物變賣得款花用
    ，顯然缺乏尊重他人財產權之觀念，應予非難，兼衡其犯罪
    之動機、目的、手段、各被害人所受損失，及被告國中畢業
    之智識程度，業油漆工、經濟狀況勉持之生活情形等一切情
    狀，各量處有期徒刑6月（3罪），並均諭知如易科罰金以新
    臺幣（下同）1,000元折算1日之折算標準，暨依法定其應執
    行有期徒刑1年，同時諭知如易科罰金以1,000元折算1日之
    折算標準。又分別為下列之說明：
　　①被告竊得之廢銅線2包（即上開事實欄一、㈠部分）、14   
     平方電線1綑、1.6耐熱線2綑、2.0電線4綑、5.5平方線3  
      綑（事實欄一、㈡部分）、14平方電纜線35公尺、1.2電  
      線各1綑（事實欄一、㈢部分），為其各該犯行之犯罪所  
      得，未扣案且未合法發還或賠償各告訴人，宣告沒收亦  
      無過苛、欠缺刑法上之重要性、犯罪所得價值低微，或  
      為維持受宣告人生活條件之必要等情形，爰依刑法第38  
      條之1第1項前段、第3項之規定宣告沒收，並於全部或一 
       部不能沒收或不宜執行沒收時，追徵其價額。
　  ②被告於事實欄一、㈢所示時、地竊得之2.0電線6捆、1.2   
     電線1綑（共7綑），業經其於110年3月21日交付警方扣   
     案並發還告訴人賴峙岑一節，業據告訴人賴峙岑於警詢   
     時陳述明確，並有新北市政府警察局三重分局扣押筆錄  
　　  、扣押物品目錄表、贓物認領保管單各1份、扣案電纜線 
       照片1張在卷可參（原審卷第117頁至第127頁），爰依刑
        法第38條之1第5項規定不予宣告沒收。
　　③被告為事實欄一、㈠所示犯行所使用之鐵鎚1把，非其所有
      而係在案發現場附近取用一節，業據被告陳明在卷（見原
      審卷第91頁），自無從依刑法第38條第2項規定宣告沒收
      。
　　經核原審認定事實及適用法律均無不當，量刑亦屬妥適。被
    告上訴意旨仍執陳詞否認109年10月24日行竊當時有持鐵槌
    犯罪云云，並不可採，已如前述，是被告上訴並無理由，應
    予駁回。 　
據上論斷，應依刑事訴訟法第455條之1第1項、第3項、第368 條
、第373條，判決如主文。
本案經檢察官洪三峯偵查起訴，由檢察官黃明絹到庭執行職務。
 
中　　華　　民　　國　　111 　年　　8 　　月　　17　　日
              刑事第二十四庭  審判長法  官 潘 長 生    
　　　　　　　 
                                    法  官 李 俊 彥   
　　　　　　　　　　　　　　　　　　
　　　　　　　　　　　　　　　　　　法  官 朱 學 瑛 
上列正本證明與原本無異。
不得上訴。
                                    書記官 許 雅 琪
中　　華　　民　　國　　111 　年　　8 　月　　17　　日